Inventaris van het archief van de Stichting tot Bevordering van Investeringen op de Nederlandse Antillen, (1964) 1966-1982
Nationaal Archief, Den Haag
- Naar onderwerp ingedeelde stukken, 2
  - Taakuitoefening, 2.6
    - Advisering over afzonderlijke projecten, 2.6.2
      - Industrie, 2.6.23
        - Bouwnijverheid, grondstoffen en materialen, 2.6.23.1
          - Oprichting van Hacquebord Betonbewapening NV te Curaçao door Hacquebord NV te Drachten (project 80.02.10)., 1980 - 1981; 74
        - Chemische industrie, 2.6.23.2
          - Vestiging van een verffabriek op Aruba door de Arubaanse Verffabriek NV te Aruba (project 70.02.18)., 1970 - 1972; 75
          - Vestiging van een chemische industrie in de Nederlandse Antillen door The Harshaw Chemical Company te Cleveland USA (project 72.02.28)., 1972; 76
          - Realisatie van een verbrandingsoven voor chemisch afval te Curaçao door Matthias Verbranding BV te Maasdam (project 73.02.27)., 1973 - 1974; 77
          - Ontwikkeling van een chloor-alkali project in de Nederlandse Antillen door de International Salt Company USA (project 74.02.08), 1974 - 1975; 78
        - Industriële huisvesting, 2.6.23.3
          - Bouw van fabriekshallen te Curaçao door B. Hazeleger te Curaçao (project 68.02.04)., 1968; 79
          - Vestiging van een bedrijf voor bouw en verhuur standaardfabriekshallen Nederlandse Antillen door S.E.L. Maduro & Sons Inc. te Curaçao (project 68.02.09)., 1968 - 1971; 80
          - Oprichting van een NV Codeco Industrial Park te Curaçao door Codeco NV te Curaçao (project 71.02.30)., 1971 - 1973; 81
          - Realisatie van een industriehal te Aruba voor de vestiging van een textielbedrijf (project 73.02.16)., 1973; 82
        - Koel-technische bedrijven, 2.6.23.4
          - Bouw van koel- en vrieshuizen te Curaçao en St. Maarten door NV Blok & Diaz Handel Maatschappij te Curaçao (project 69.02.14)., 1969 - 1970; 83
          - Vestiging van een koel-technisch bedrijf te Curaçao door het Koel & Technisch Bedrijf Antillen NV te Curaçao (project 79.02.02)., 1979; 84
          - Overname van het Koel en Technisch Bedrijf Antillen NV te Curaçao, Koel en Technisch Bedrijf Arub NV te Aruba en Koel en Technisch Bedrijf Bonaire NV te Bonaire door Ninaber Electro-Technisch Installatiebureau BV te Santpoort (project 80.02.07)., 1980; 85
        - Scheepsbouw, 2.6.23.5
          - Uitbreiding van de dokcapaciteit van Small Craft Yard Antilles NV te Curaçao (project 68.02.20)., 1968 - 1977; 86
          - Uitbreiding van de dokcapaciteit van de NV Curaçaose Dok Maatschappij te Curaçao (project 70.02.08)., 1970 - 1979; 87
          - Realisatie van een sleephelling te Aruba door Varadero Caribe NV te Aruba (project 76.02.07)., 1975 - 1977; 88
          - Uitbreiding van Small Craft Yard Antilles NV te Curaçao (project 77.02.16)., 1977 - 1978; 89
          - Vestiging van een scheepssloopbedrijf te Curaçao (project 78.02.10)., 1978 - 1980; 90
          - Uitbreiding van de dokcapaciteit van Small Craft Yard Antilles NV te Curaçao door Small Craft Yard Antilles NV te Curaçao en de NV Curaçaose Dok Maatschappij te Curaçao (project 79.02.21)., 1979 - 1980; 91
          - Realisatie van de Korsow Scheepswerf Nederlandse Antillen NV te Curaçao (project 80.02.11)., 1980 - 1981; 92
        - Verpakkingsindustrie, 2.6.23.6
          - Oprichting van de papierfabriek Antillian Paper Company NV i.o. te Aruba door Antraco (Aruba) NV en Antraco (Curaçao) NV (project 75.02.14)., 1975 - 1976; 93
          - Oprichting van de Antillean Plastic Container Company NV te Curaçao door Propiedades Halabi NV te Curaçao (project 76.02.18)., 1976 - 1978; 94
          - Fabricage van plastic flessen en containers te Curaçao de NV Antillian Import Substitution Company te Curaçao (project 77.02.09)., 1977; 95
          - Export van ampullen naar de Nederlandse Antillen door De Nederlandse Ampullenfabriek BV te Nijmegen (project 78.02.03)., 1978; 96
          - Onderzoek naar de Antillian Paper & Plastic Co. NV te Curaçao (project 78.02.14)., 1978; 97
        - Voeding- en genotmiddelen, 2.6.23.7
          - Oprichting van de tarwebloem-fabriek NV Meelfabriek Curaçao te Curaçao door H. Niekoop en J. Mast te Paramaribo, Suriname (project 66.02.10)., 1966; 98
          - Modernisering van de koffiebranderij en macaronifabriek Empresa te Curaçao door E. & G. Martijn (Curaçao) Ltd. te Curaçao (project 66.02.05)., 1966 - 1968; 99
          - Oprichting van een rum-distilleerderij te St. Maarten door de West Indies Distillers NV te St. Maarten (project 67.02.07)., 1967 - 1968; 100
          - Vestiging van een margarinefabriek te Curaçao door H.V.A. International NV te Amsterdam (project 71.02.05)., 1970 - 1973; 101
          - Vernieuwing en uitbreiding van een bottelarij te Curaçao door de Caribbean Bottling Co., Ltd. te Curaçao (project 72.02.15), 1972; 102
          - Uitbreiding van een melkfabriek te St. Maarten door Sint Maarten Defiance Company te St. Maarten (project 72.02.29)., 1972; 103
          - Fabricage van industriële bakwaren te Curaçao door banketbakkerij Ravensbergen BV te Sassenheim (project 72.02.01)., 1972 - 1978; 104
          - Export van producten naar Nederland door de Caribbean Distilling Company Inc. Aruba (project 73.02.22)., 1973 - 1977; 105
          - Oprichting van een pindakaasfabriek door de Antillian Packing NV te Curaçao (project 74.02.16)., 1973 - 1978; 106
          - Uitbreiding van de Handel Maatschappij Kusters Curaçao NV te Curaçao (project 75.00.20)., 1975 - 1976; 107
          - Uitbreiding van een frisdrankenfabriek te Curaçao door een joint-venture van Britania NV, Curaçao Beverage Bottling Co. NV en Canada Dry Beverage Bottling Co. NV (project 75.02.06)., 1975 - 1976; 108
          - Realisatie van een slachthuis te St. Maarten door Sint Maarten Agricultural and Slaughter House Foundation te St. Maarten (project 76.00.05), 1976 - 1978; 109
          - Oprichting van een vruchtensap-verwerkende industrie te Curaçao door B. Dankelman te Curaçao (project 77.00.01), 1977; 110
        - Wasmiddelenindustrie, 2.6.23.8
          - Onderzoek naar de fabricage van wasmiddelen en aanverwante produkten te Curaçao ten behoeve van Propiedades Halabi NV te Curaçao (project 71.02.14)., 1971 - 1976; 111
          - Oprichting van de Antillean Soap Company NV te Curaçao door Propiedades Halabi NV te Curaçao (project 75.02.04)., 1975 - 1976; 112
          - Financiële versterking van de Antillean Soap Company NV te Curaçao door Propiedades Halabi NV te Curaçao (project 78.02.17)., 1978; 113
        - Overige, 2.6.23.9
          - Oprichting Van Dorp Aruba BV te Aruba door G.C.T. van Dorp & Co NV te 's-Gravenhage (project 66.00.11)., 1966; 114
          - Vestiging van een rubberfabriek in de Nederlandse Antillen door Gegadigde: NV Arnhemse Rubberfabriek te Arnhem (project 66.02.07)., 1966; 115
          - UItbreiding van de NV Electriciteits-Maatschappij Aruba te Aruba (project 67.00.08)., 1967; 116
          - Onderzoek Nuplex-conceptie te Curaçao door de Verenigde Machinefabrieken NV VMF/Stork-Werkspoor te Amsterdam (project 70.02.09)., 1970, 1978; 117
          - Vestiging van een staaldepot te Curaçao (project 71.02.28)., 1971 - 1977; 118
          - Vestiging van een schoenenfabriek te Aruba door de Schoenenfabriek Aruba NV (project 73.02.23)., 1972 - 1973; 119
          - Realisatie van een bedrijf voor zoutraffinaderij en -verwerking te Bonaire door de Antilles International Salt Company NV te Bonaire (project 72.02.22)., 1972 - 1981; 120
          - Realisatie van een containerterminal te Curaçao (project 75.00.18)., 1974 - 1975; 121
          - Herbouw van de Antilliaanse Metalen Meubelfabriek NV/De Maayer Meubelindustrie NV te Curaçao (project 75.02.01)., 1975 - 1977; 122
          - Produktie van gaas- en hekwerken in de Nederlandse Antillen (project 75.02.03)., 1975 - 1979; 123
          - Realisatie van een papierverwerkingsfabriek Softex Products NV te Curaçao (project 76.02.08)., 1976 - 1977; 124
          - Vestiging van een drukkerij Aruba door A.B. Weert te Wageningen (project 77.02.08)., 1977 - 1978; 125
          - Vestiging van een confectiebedrijf in de Nederlandse Antillen door Natex BV Nationale Textiel BV te Rijswijk (project 78.02.02)., 1978; 126
          - Oprichting van NV Aruba Recycling Industries te Aruba door Dalmeijer's Metalen BV te Rotterdam (project 79.02.19)., 1979 - 1980; 127
          - Financiële ondersteuning van de Curaçao Wire Products Inc. te Curaçao (project 81.02.04)., 1981; 128
          - Oprichting van de Delta-Screw Nederlandse Antillen NV en Delta-Screw Factory NV te Curaçao door Persluchtring Advies BV te Emmen (project 81.02.08)., 1981; 129
      - Landbouw en visserij, 2.6.24
        - Landbouw, 2.6.24.1
          - Vestiging van een aloëplantage door de Aruba Aloë Balm NV te Aruba (project 72.02.05, 76.02.11)., (1970) 1972 - 1978; 130
          - Vestiging van een tuinbouwbedrijf en bloemenkwekerij te St. Maarten door P.L.H.M. Batist en J.D. te Jong te 's-Gravenhage (project 72.00.30)., 1972, 1979; 131
          - Bevordering van de landbouw te St. Eustatius (project 72.00.19)., 1972 - 1979; 132
          - Mechanisatie van de verbouw van Aloë te Bonaire (project 72.00.25)., 1972 - 1979; 133
          - Oprichting van de Aruba Agrochemical Company (Agroco) te Aruba door Caribbean Real Estate & Holding Company NV te Aruba en B.G.M. Kamp te Aruba (project 72.00.17)., 1973 - 1976; 134
          - Bevordering van de landbouw te Bonaire (project 74.02.12)., 1974 - 1975; 135
          - Mechanisatie van de verbouw van Aloë te Aruba door L.D. Gerharts te Bonaire (project 72.02.16)., 1974 - 1978; 136
          - Gewasbeschermingsproject te Aruba door Agroco NV en Aruba Agrochemical Company te Curaçao (project 77.00.05)., 1977 - 1980; 137
        - Pluimveehouderij, 2.6.24.2
          - Vestiging van een kippenfarm te Saba door B.A. Johnson te Saba (project 75.00.02)., 1975 - 1980; 138
          - Realisatie van een eierenproduktiebedrijf en kippenmesterij te St. Maarten door N.C. Wathey Associates te St. Maarten (project 76.00.06)., 1976 - 1979; 139
          - Realisatie van een kippenfarm en groenten- en fruitimport te Aruba door Perman International Inc. te Aruba (project 76.00.09)., 1976 - 1979; 140
          - Oprichting van het pluimveebedrijf Aruba Broiler Corporation NV door L.R. Leysner te Aruba (project 76.02.17)., 1976 - 1979; 141
          - Uitbreiding van de Aruba Broiler Corporation NV te Aruba (project 79.02.01)., 1979 - 1980; 142
        - Veeteelt, 2.6.24.3
          - Schapenteelt te Curaçao door A. Debrot te Curaçao (project 74.02.13)., 1974; 143
          - Omzetting van de Melkhandel Cas Cora te Curaçao in een veehouderijbedrijf (project 74.02.09)., 1974 - 1978; 144
          - Vestiging van een varkensmesterij te Aruba door J. Knot te Kantens (project 77.00.14)., 1977 - 1978; 145
        - Visserij, 2.6.24.4
          - Vestiging van een visserijbedrijf te Curaçao door Ingenieursbureau Visker Nederland te Groningen (project 70.02.07)., (1966) 1970; 146
          - Vestiging van een visserijbedrijf te Curaçao door J. Visker te Groningen (project 73.02.24)., 1970 - 1976; 147
          - Aanschaf van een schip voor de visserij te Aruba door F. Orman te Aruba (project 71.02.07)., 1971; 148
          - Visserij-proefproject Langosta te Curaçao door Antillean Fishing Industry NV te Curaçao (project 72.02.02)., 1972; 149
          - Realisatie van een visserijbasis te Curaçao door Ingenieursbureau Visker Nederland te Groningen (project 76.00.04)., 1975 - 1976; 150
      - Toerisme, 2.6.25
        - Hotels en restaurants, 2.6.25.1
          - Uitbreiding van het Coral Cliffhotel Cy (project 67.01.01), (1964) 1967; 151
          - Bouw van het Santa Cruz Hotel te Curaçao (project 66.01.02)., 1966; 152
          - Bouw van het Flamboyant Beach Hotel te Curaçao door Hazeleger's International Hotel Inc. te Ede (project 66.01.12)., 1966; 153
          - Bouw van het Crystal Beach Hotel te Curaçao door Caribbean Real Estate & Holding Co. NV (project 66.01.13)., 1966 - 1967; 154
          - Uitbreiding van het Little Bay Hotel op St. Maarten door de NV Hotelmaatschappij Nederlandse Antillen (project 67.01.06)., 1966 - 1968; 155
          - Uitbreiding van het Manchebo Beach Hotel te Aruba door Manchebo Beach Hotel NV te Aruba (project 66.01.06)., 1966 - 1979; 156
          - Stichting van een vakantiecentrum te Curaçao door G.W. van de Arend te Curaçao resp. The Globe Trotters Vacation Club i.o. (project 67.01.04)., 1967; 157
          - Realisatie van een bungalowpark en restaurant te Aruba (project 68.01.16)., 1968; 158
          - Bouw van het hotel Aruba Hotels NV te Aruba door L.M. Arends te Aruba (project 69.01.06)., 1968 - 1969; 159
          - Vestiging van bungalows en het motel Parasasa te Curaçao door Tourist Resort Services NV i.o. te Curaçao en de Hotelmaatschappij Parasasa NV te Curaçao (project 68.01.01)., 1968 - 1972; 160
          - Uitbreiding van het Basi Ruti hotel te Aruba door G. Camara te Aruba (project 69.01.02)., 1969; 161
          - Bouw van een hotel te Aruba door Motel 6 Inc. te Santa Barbara USA (project 69.01.15)., 1969 - 1970; 162
          - Bouw van het hotel Airoso te Aruba door J. Bezems en J.P.M. Waterloo te Aruba (project 70.01.04)., 1969 - 1970; 163
          - Bouw van het hotel Golden Era project NV te St. Eustatius door St. Eustatius strand Hotel Maatschappij NV te St. Eustatius (project 69.01.11)., 1969 - 1975; 164
          - Bouw van het Sheraton hotel te Curaçao door NV Aruven te Aruba (project 70.01.13)., 1970; 165
          - Vestiging van een restaurant te Aruba door Floating Restaurant Bali NV/Restaurant De Olde Molen te Aruba (project 70.03.26)., 1970; 166
          - Bouw van het Condominium hotel Cond-Inn Palm Beach te Aruba door NV Cond-Inn Palm Beach te Aruba (project 70.01.03)., 1970 - 1971; 167
          - Bouw van het Jamanota hotel te Aruba door NV Aruven te Aruba (project 70.01.02)., 1970 - 1979; 168
          - Aankoop en renovatie van het hotel Cactus Inn (later Dutch Inn) te Aruba door A.A. Frederiks te Aruba (project 71.01.08)., 1971 - 1976; 169
          - Bouw van het Santa Martha Bay Hotel te Curaçao door Royal Amsterdam NV te Curaçao en S.E.L. Maduro & Sons Inc. te Curaçao (project 71.01.11)., 1971 - 1973, 1979; 170
          - Uitbreiding van het Divi Divi Hotel te Aruba door Divi Divi Hotel Corporation NV te Aruba (project 71.01.38)., 1971 - 1978; 171
          - Bouw van een hotel met bungalows (Bahia Cai-project) te Bonaire door mevr. R. Coats te Bonaire (project 72.03.26)., 1972 - 1975; 172
          - Realisatie van een Hotel opleidingscentrum te St. Maarten door de Foundation of Vocational & Professional Training of the Windward Islands te St. Maarten (project 74.00.04)., 1973 - 1974; 173
          - Bouw van een hotel door de Tamarijn Hotel Corporation NV te Aruba (project 74.01.02)., 1974, 1978; 174
          - Bouw van het Tamarijn Beach Hotel te Aruba door Divi Divi & Tamarijn Hotel Corporations te Aruba (project 75.01.15)., 1975 - 1977; 175
          - Uitbreiding van het Flamingo Beach Hotel te Bonaire door Flamingo Beach Club NV te Bonaire; W.J. Wiggins te Aruba (project 75.01.13)., 1975 - 1981; 176
          - Realisatie van een overwinteringsproject te Curaçao door A.A.F. Vogelpoel en R.H. Sillmann te Amsterdam (project 80.03.05)., 1980; 177
          - Realisatie van een Chinees hotel en restaurant The Empress Corporation Ltd. NV door M.Wong, M.F. Ibarra en W. Lee (project 81.01.01)., 1980 - 1981; 178
          - Vestiging van een horecabedrijf te Bonaire door J. Boudri en M.F. van Rookhuizen te Amsterdam (project 80.01.09)., 1981; 179
          - Realisatie van een bungalow-appartementenproject te Aruba door Crystal Home Projects BV Holland te Veenendaal (project 81.02.07)., 1981; 180
        - Recreatieve voorzieningen, 2.6.25.2
          - Realisatie van een jachthaven te Bonaire door de NV Cammenga Bonair te Bonaire (project 67.02.03)., 1967 - 1971; 181
          - Bouw van een attractiepark te Curaçao door Joop Geesink's Caribbean Festival NV te Curaçao (project 68.02.03)., 1968 - 1970; 182
          - Oprichting van een jachtverhuurbedrijf te St. Maarten door K.N. Rink Company te New York USA (project 70.03.06)., 1970 - 1971; 183
          - Realisatie van een Jachthaven te Curaçao door Kimman Nautic NV te Zoeterwoude/Wassenaar (project 72.01.07)., 1972 - 1973; 184
          - Vestiging van een Wildlife Safari Park te Aruba door Gortel Development Group te Groot-Brittannië (project 78.00.01)., 1977 - 1978; 185
          - Realisatie van een watersportproject te Curaçao door de Caribbean Holiday NV te Curaçao (project 79.03.04)., 1978 - 1979; 186
          - Realisatie van een zee-aquarium te Aruba door de Seaquarium NV te Aruba/ARuba Sealife Park NV te Aruba (project 79.03.14)., 1979 - 1980; 187
          - Oprichting van de Aruba Bowling Center NV te Aruba door E. Every en A. Genser te Aruba (project 80.03.02)., 1980; 188
      - Verkeer en vervoer, 2.6.26
        - Modernisering van de vloot van de Antilliaanse Luchtvaart Maatschappij (project 67.02.05)., 1966 - 1968; 189
        - Oprichting van de Antillian Ferry Services NV te Curaçao door NV Gebr. de Haas Tankvaartbedrijf te Rotterdam (project 68.03.05)., 1968 - 1973; 190
        - Vestiging van een veerdienst te Curaçao door ir E.L. Tulleners te Curaçao (Tulleners International Seacraft and Sealines Corporation NV te Curaçao) (project 68.03.18)., 1968 - 1979; 191
        - Versterking van de financiële positie van de Antilliaanse Luchtvaart Maatschappij (project 70.03.27)., 1970; 192
        - Uitbreiding van een autobusbedrijf te St. Maarten door de Sint Maarten Taxidrivers Enterprises NV te St. Maarten (project 72.03.21)., 1972 - 1975; 193
        - Exploitatie van een Community Boat te Saba en St. Maarten (project 73.00.01)., 1973; 194
        - Advisering door de ANWB over een ferryboat-project (project 73.00.29)., 1973 - 1974; 195
        - Realisatie van een onderhoudsbasis voor vliegtuigen te Curaçao door A. Schnog Sr. te Curaçao (project 74.02.06)., 1974 - 1977; 196
        - Realisatie van een scheepvaartverbinding tussen Aruba, Bonaire en Curaçao (project 76.00.02)., 1975 - 1978; 197
        - Verbetering van de havenfaciliteiten te St. Maarten door Sint Maarten Harbour & Transportation Corp. NV te St. Maarten (project 77.02.03)., 1976 - 1977; 198
        - Modernisering van het cateringgebouw op de luchthaven Aruba door Antilliaanse Luchtvaart Maatschappij NV te Curaçao (project 77.02.17)., 1977 - 1978; 199
      - Overige, 2.6.27
        - Oprichting van een geodetisch adviesbureau te Curaçao door de Coöperatieve Vereniging Ingenieursbureau Van Steenis W.A. te Utrecht (project 69.00.01)., 1969; 200
        - Inzameling door het Mgr. Verriet Instituut te Curaçao (project 71.00.17)., 1971; 201
        - Bevordering van industriële contacten tussen Venezuela en de Nederlandse Antillen (project 71.02.40)., 1971 - 1973; 202
        - Realisatie van een quarantainestation voor vogels te Curaçao door Blankestijn Pet Farm te Veenendaal (project 71.00.04/77.00.04)., 1971 - 1978; 203
        - Uitgave van een E.E.G.-boekje (project 72.00.06)., 1972; 204
        - Uitgave van een informatieboekje over de Nederlandse Antillen door A.E. Wouters te Assen (project 72.00.31)., 1972 - 1973; 205
        - Oprichting van Radio Holland-Aruba NV te Aruba door Radio-Holland Caribbean NV te Curaçao (project 78.02.12)., 1978; 206
- SUPPLEMENT
  - Personeelsdossiers, 207
    Te vernietigen na 31 december 2027.